【裁判字號】    92,上易,512
【裁判日期】    920424
【裁判案由】    傷害
【裁判全文】
臺灣高等法院刑事判決                            九十二年度上易字第五一二號
    上  訴  人
    即  被  告  甲○○
右上訴人因傷害案件，不服臺灣桃園地方法院九十一年度易字第二一一五號，中華民
國九十二年一月七日第一審判決（起訴案號：臺灣桃園地方法院檢察署九十一年度偵
字第一三七八九號、第一五四九七號），提起上訴，本院判決如左：
    主  文
原判決撤銷。
甲○○傷害人之身體，處有期徒刑貳月，如易科罰金，以參佰元折算壹日。
    事  實
一、甲○○原係桃園縣楊梅鎮台北亞熱帶凱撒社區之住戶，因懷疑該社區管理委員會
    主任委員乙○○將住戶之基本資料洩露給民意代表候選人，竟於民國九十一年五
    月三十一日十時三十分許，在桃園縣楊梅鎮○○○路台北亞熱帶凱撒社區地下層
    管理委員會辦公室前，基於傷害人身體之犯意，持其在現場隨手撿拾之木棍毆打
    乙○○左臂及左腰部，致乙○○受有左腰部及左上臂嚴重挫傷合併腎臟挫傷、左
    腰部皮下瘀血、左上臂皮下瘀血等傷害。
二、案經被害人乙○○訴由桃園縣警察局楊梅分局報請臺灣桃園地方法院檢察署檢察
    官偵查起訴。
    理  由
一、右揭事實，業據上訴人即被告甲○○（簡稱被告）坦承不諱，核與告訴人乙○○
    之指訴及證人朱坤山、林申俊於警訊時證述之情節相符（參九十一年偵字第一三
    七八九號第八頁、第九頁），而告訴人乙○○確受有上開之傷害，亦有診斷證明
    書二份在卷可稽（參同上偵查卷第十頁、第十一頁），其所受傷害與被告之傷害
    行為復有相當因果關係，被告傷害犯行，洵堪認定，應予依法論科。
二、核被告所為，係犯刑法第二百七十七條第一項之傷害罪。
三、原審認被告事證明確，予以論罪科刑，固非無見，惟未及審酌被告於事後已經主
    動賠償告訴人金錢之事實。被告上訴主張原審量刑過重等語，為有理由，自應由
    本院予以撤銷改判。爰審酌被告犯罪之動機、目的、手段，告訴人所受傷情，犯
    罪後坦承犯行，並已主動賠償告訴人新台幣一萬元，有被告提出之郵政國內匯款
    收據在卷可參等一切情狀，量處如主文第二項所示之刑，並諭知易科罰金之折算
    標準示懲。被告對其供犯罪所用之木棍一支，供承係臨時在地下停車場垃圾堆上
    所撿拾，並非其所有，又查無其他證據足資證明該木棍係被告所有，爰不予宣告
    沒收。
據上論斷，應依刑事訴訟法第三百六十九條第一項前段、第三百六十四條、第二百九
十九條第一項前段，刑法第二百七十七條第一項、第四十一條第一項前段，罰金罰鍰
提高標準條例第一條前段、第二條，判決如主文。
本案經檢察官劉永清到庭執行職務。
中      華      民      國    九十二    年      四      月    二十四    日
                              臺灣高等法院刑事第二十庭
                                  審判長法  官  葉  麗  霞
                                        法  官  李  錦  樑
                                        法  官  鄧  振  球
右正本證明與原本無異。
不得上訴。
                                        書記官  洪  秋  帆
中      華      民      國    九十二    年      四      月    二十八    日
附錄：本案論罪科刑法條全文
刑法第二百七十七條
傷害人之身體或健康者，處三年以下有期徒刑、拘役或一千元以下罰金。
犯前項之罪因而致人於死者，處無期徒刑或七年以上有期徒刑；致重傷者，處三年以
上十年以下有期徒刑。


司法院資訊處製作；財團法人民間司法改革基金會備份。
